# 请教有关交易性金融资产和负债定义的问题

提问人：tenroy 时间：2011-09-04 20:57:32
《企业会计准则讲解 2010 》第二十三章第二节，对以公允价值计量且其变动计入当期损益的金融资产或金融负债定义如下： 1.取得该金融资产或承担该金融负债的目的，主要是为了近期内出售、回购或赎回。例如，企业以赚取差价为目的从二级市场购入的股票、债券和基金等。通常情况下，这是企业交易性金融资产或交易性金融负债的主要组成部分。2.属于进行集中管理的可辨认金融工具组合的一部分，且有客观证据表明企业近期采用短期获利方式对该组合进行管理。在这种情况下，即使组合中有某个组成项目持有的期限稍长也不受影响。其中，“金融工具组合”指金融资产组合或金融负债组合。3.属于衍生工具。衍生工具通常划分为交易性金融资产或金融负债。但是，被指定为有效套期工具的衍生工具、属于财务担保合同的衍生工具、与在活跃市场中没有报价且其公允价值不能可靠计量的权益工具投资挂钩并须通过交付该权益工具结算的衍生工具除外。其中，财务担保合同是指保证人和债权人约定，当债务人不履行债务时，保证人按照约定履行债务或者承担责任的合同。 对于上述内容，讲解中未作更多的说明。 我想了解：关于第 1 条中为了近期内出售、回购或赎回的金融负债，以及第 2 条和第 3 条所指的情况，能否举出实务中的例子进行说明，以更好的帮助理解和学习。 非常感谢！

回答人：chenyiwei
对于你所提的问题，实务中对于“第 1 条中为了近期内出售、回购或赎回的金融负债，以及第 2 条所指的情况”的例子较少，主要出现在一些金融机构中。另外还需要注意：（ 1 ）一旦被分类到此类别即不能再分类到其他类别；（ 2 ）直接指定必须满足准则规定的前提条件。请由此方面实务经验的网友指正。